【裁判字號】    90,上易,1981
【裁判日期】    900831
【裁判案由】    傷害等
【裁判全文】
臺灣高等法院刑事判決                            九十年度上易字第一九八一號
    上  訴  人
    即  被  告  乙○○
    選任辯護人  黃景安
右上訴人因傷害等案件，不服臺灣板橋地方法院八十九年度易字第四六三七號，中華
民國九十年四月十二日第一審判決（起訴案號：臺灣板橋地方法院檢察署八十九年度
偵字第二○七二四號）提起上訴，本院判決如左：
    主  文
原判決撤銷。
乙○○傷害人之身體，處有期徒刑肆月，如易科罰金，以佰元折算壹日。
    事  實
一、乙○○曾於民國八十五年十一月四日因傷害案件，經臺灣板橋地方法院以八十五
    年度易字第八二三七號判處拘役五十日，如易科罰金，以銀元三百元折算一日，
    八十六年二月十一日判決確定，並於八十六年四月二十六日易科罰金，執行完畢
    （不構成累犯）。猶不知悔改，復於八十九年六月二十八日晚上八時四十五分許
    ，駕駛車號Ｑ二─五四五六號之自小客車，行經臺北縣中和市○○路五一八號前
    ，因與甲○○發生行車糾紛，乙○○竟將車停放在甲○○所駕駛之車輛前，並下
    車趨前而基於普通傷害之犯意，出拳毆打甲○○臉頰一拳，嗣於甲○○自行下車
    理論時，乙○○繼而承上開普通傷害之犯意，接續毆打甲○○頭部及身體多處，
    致甲○○受有右腳膝關節血脛（四乘三公分）、右腳小趾表淺損傷（一乘一乘一
    公分）、右手肘關節表淺損傷、背部表淺損傷、左頰瘀腫表淺損傷、腦震盪、頭
    部外傷後遺症等之傷害，嗣經旁觀者勸阻，乙○○即駕車離去，後經旁觀者記下
    車號告知甲○○，始報警查獲。
二、案經被害人甲○○訴由臺灣板橋地方法院檢察署檢察官偵查起訴。
    理  由
一、訊據上訴人即被告乙○○固坦承其於上開時、地有與告訴人甲○○發生行車糾紛
    並毆打告訴人之左臉頰等情，惟辯稱：伊與告訴人甲○○發生行車糾紛，雙方下
    車理論，二人就相互拉扯打起來了，伊僅打告訴人之左臉頰云云。
二、經查：右揭犯罪事實，業經告訴人甲○○於警訊、原審及本院訊問時指訴綦詳，
    而告訴人甲○○受有如事實欄所示之傷害，有診斷證明書一紙在卷為憑。而被告
    亦陳稱與告訴人有相互拉扯及毆打告訴人左臉頰之事實，足見被告上開所辯，應
    為事後避重就輕之詞，不足採信。本件事證明確，被告犯行應堪認定。
三、核被告乙○○所為，係犯刑法第二百七十七條第一項之普通傷害罪。
四、原審予以論罪科刑固非無見，惟原審認被告乙○○所為，除犯刑法第二百七十七
    條第一項之普通傷害罪外，尚犯同法第三百零四條第一項之妨害自由罪，尚有未
    洽（理由詳後）。被告上訴意旨猶執前詞否認犯罪，固不足取，惟原判決既有上
    開可議之處，自應由本院將之撤銷改判。爰審酌被告前科之素行、犯罪之動機、
    目的、手段、告訴人所受之傷勢非輕，被告當街公然行兇所生危害甚鉅及犯罪後
    毫無悔意之態度等一切情狀，量處如主文第二項所示之刑，並諭知易科罰金之折
    算標準，以資懲戒。
五、公訴意旨另略以：被告乙○○於八十九年六月二十八日晚上八時四十五分許，駕
    駛車號Ｑ二─五四五六號之自小客車，行經臺北縣中和市○○路五一八號前，因
    與甲○○發生行車糾紛，被告乙○○竟基於妨害自由之犯意，強拉在駕駛座上之
    甲○○至車外而施強暴，以妨礙甲○○行車之自由，因認被告乙○○涉犯有刑法
    第三百零四條第一項之妨害自由罪嫌云云。公訴人認被告乙○○涉犯刑法第三百
    零四條第一項之妨害自由罪嫌，係以告訴人之指訴，為其論據，惟訊據被告乙○
○堅決否認有妨害自由之行為，辯稱：伊並無強拉告訴人下車，係告訴人自行下
    車理論等語。經查：告訴人於警訊時雖指訴：被告開伊車門，左手抓伊頭髮將伊
    拉出車外，便出拳打伊臉、頭、腹部云云，惟於本院九十年六月十五日訊問時指
    稱：被告直接開伊車門，拉伊左手臂，伊的腳就跟著下來云云；於本院九十年八
    月十日訊問時復指稱：當時伊坐在駕駛座，被告一拳打過來，打到伊的臉頰，伊
    就七葷八素了，伊不記得是如何下車的云云，前後指訴已有不一，被告是否確有
    強拉在駕駛座上之告訴人甲○○至車外，妨礙告訴人甲○○行車之權利，已非無
    疑。再目擊證人丙○○雖經本院合法傳喚而未到庭，惟其於臺灣板橋地方法院檢
    察署九十年度偵續字第四七號甲○○被訴傷害案件偵訊時證稱：伊店面在臺北縣
    中和市○○路五二六號，八十九年六月二十八日晚上八時四十五分許有目睹發生
    經過，因伊店面前很空易塞車，女的（按指甲○○）對男的（按指乙○○）按喇
    叭，男的很生氣就下車走到女的車旁打她，女的那時候還沒有下車，之後那女的
    就下來跟他打架，男的將女的打倒在地下，伊就上前拉開，女的就起身要打男的
    ，男的不理她就走了等語，經本院調閱該案卷宗審閱屬實，並有訊問筆錄影本附
    卷可稽，足證被告乙○○除有傷害告訴人甲○○之行為外，並無強拉在駕駛座上
    之告訴人甲○○至車外，妨礙告訴人甲○○行車之權利之行為。此外，復查無其
    他積極證據足以證明被告確有刑法第三百零四條第一項之妨害自由犯行，自屬不
    能證明被告此部份犯罪。因公訴人認此部份與上開論罪科刑部分具有牽連犯之裁
    判上一罪關係，爰不另為無罪之諭知，附此敘明。
據上論斷，應依刑事訴訟法第三百六十九條第一項前段、第三百六十四條、第二百九
十九條第一項前段，刑法第二百七十七條第一項、第四十一條第一項，罰金罰鍰提高
標準條例第一條前段、第二條，判決如主文。
本案經檢察官劉靜婉到庭執行職務。
中      華      民      國    九十    年      八      月    三十一    日
                              臺灣高等法院刑事第 十五 庭
                                  審判長法  官  房  阿  生
                                        法  官  鄧  振  球
                                        法  官  雷  元  結
右正本證明與原本無異。
不得上訴。
                                        書記官  梁  雅  華
中      華      民      國     九十     年     八     月      三十一    日
附錄：本判決論罪科刑法條全文
中華民國刑法第二百七十七條
 (普通傷害罪)
傷害人之身體或健康者，處三年以下有期徒刑、拘役或一千元以下罰金。
犯前項之罪因而致人於死者，處無期徒刑或七年以上有期徒刑；致重傷者
，處三年以上十年以下有期徒刑。


司法院資訊處製作；財團法人民間司法改革基金會備份。
